【裁判字號】    97,訴,1499
【裁判日期】    971031
【裁判案由】    毒品危害防制條例
【裁判全文】
臺灣板橋地方法院刑事判決              97年度訴字第1499號
公  訴  人  臺灣板橋地方法院檢察署檢察官
被      告  甲○○
上列被告因違反毒品危害防制條例案件，經檢察官提起公訴（97
年度毒偵字第1863號），被告於準備程序進行中，就被訴事實為
有罪之陳述，本院告知其簡式審判程序之旨，聽取當事人意見後
，裁定由受命法官獨任依簡式審判程序審理，茲判決如下：
    主  文
甲○○施用第一級毒品，處有期徒刑壹年。扣案如附表所示之物
沒收銷燬。
    事  實
一、甲○○前因施用第一、二級毒品案件，經本院以94年度毒聲
    字第733 號裁定送觀察、勒戒後，因有繼續施用毒品之傾向
    ，復經本院以94年度毒聲字第1327號裁定令入戒治處所施以
    強制戒治，嗣戒治成效評定合格，無繼續戒治之必要，於民
    國95年2 月24日執行完畢釋放出所，並由臺灣板橋地方法院
    檢察署檢察官以95年度戒毒偵字第124 號為不起訴處分在案
    。又因違反槍砲彈藥刀械管制條例案件，經臺灣高等法院以
    93年度上訴字第2314號判決判處有期徒刑1 年6 月確定；因
    竊盜案件，經本院以93年度易字第136 號判決判處有期徒刑
    3 月確定，上開2 罪所處之刑經定應執行刑為有期徒刑1 年
    7 月，於94年4 月3 日入監執行，96年5 月17日假釋出監，
    假釋中因更犯施用第一、二級毒品罪，另經臺灣高等法院以
    97年度上訴字第77號判決判處有期徒刑8 月，由最高法院於
    97年8 月7 日以97年度臺上字第3651號判決上訴駁回而確定
    ，臺灣雲林第二監獄典獄長據此報請撤銷其假釋，執行假釋
    殘餘刑期1 月22日，法務部已於97年10月2 日核准（上開各
    罪所處之刑均未執行完畢，不構成累犯）。詎仍不知悔改，
    於前開強制戒治執行完畢釋放後5 年內，基於施用第一級毒
    品海洛因及第二級毒品甲基安非他命之犯意，於97年2 月3
    日晚間11時許，在臺北縣土城市某網咖店內，以將海洛因、
    甲基安非他命摻合後，置入玻璃球（未扣案）內燒烤吸食之
    方式，同時施用海洛因、甲基安非他命1 次。嗣於97年2 月
    4 日上午10時30分許，在臺北縣板橋市○○街136 巷2 弄口
    ，為警查獲，並扣得如附表所示之物。
二、案經臺北縣政府警察局板橋分局報告臺灣板橋地方法院檢察
    署檢察官偵查起訴。
    理  由
一、上開犯罪事實，業經被告甲○○於本院審理時坦承不諱（見
    本院卷第73、77、144 頁），而其為警查獲時所採集之尿液
    ，經以酵素免疫分析法初步篩選，再以氣相層析質譜儀分析
    法確認，確呈現嗎啡（施用毒品海洛因代謝物為嗎啡）及安
    非他命、甲基安非他命陽性反應，有臺北縣政府警察局板橋
    分局偵辦毒品危害防制條例案被移送人姓名及代碼對照表（
    代碼編號：A0000000號）、臺灣檢驗科技股份有限公司出具
    之濫用藥物檢驗報告（代碼編號：A0000000號）各1 份在卷
    可稽（見偵查卷第28、29頁），復有扣案如附表所示之物可
    資佐證，足認被告之自白與事實相符。又被告前經本院裁定
    送觀察、勒戒及強制戒治後，於95年2 月24日執行完畢釋放
    出所之事實，有臺灣高等法院被告前案紀錄表1 份附卷可憑
    （見本院卷第163 至172 頁），被告於強制戒治執行完畢釋
    放後5 年內，再犯毒品危害防制條例第10條之罪，犯行明確
    ，應依法論科。
二、按海洛因、甲基安非他命分屬毒品危害防制條例第2 條第2
    項第1 款、第2 款規定之第一級、第二級毒品，核被告所為
    ，係犯毒品危害防制條例第10條第1 項、第2 項之施用第一
    級毒品罪及施用第二級毒品罪。其為上開犯行而持有第一級
    毒品海洛因及第二級毒品甲基安非他命，持有之低度行為，
    應為施用之高度行為所吸收，不另論罪。被告將第一級毒品
    海洛因、第二級毒品甲基安非他命摻合後施用，乃以1 行為
    同時觸犯施用第一級毒品罪、施用第二級毒品罪，為想像競
    合犯，應從1 重之施用第一級毒品罪處斷，公訴意旨認被告
    所犯上開2 罪應分論併罰，容有誤會。公訴人另稱被告前因
    違反槍砲彈藥刀械管制條例案件，經判處有期徒刑1 年6 月
    確定，已於96年8 月17日執行完畢云云，同有未洽，蓋觀之
    事實欄所載被告前案紀錄，該案尚有殘餘刑期1 月22日待執
    行，有卷附法務部97年10月2 日法矯決字第0970035875號函
    、臺灣雲林第二監獄97年10月7 日雲二監教字第0970003464
    號函（見本院卷第146 、162 頁）及前揭臺灣高等法院被告
    前案紀錄表各1 份可證，縱檢察官事後聲請減刑及定應執行
    刑後，減得之刑逾殘餘刑期，因減刑裁定無回溯效力，應以
    減刑裁定由檢察官指揮執行之日為執行完畢日期（最高法院
    84年度臺非字第44號判例要旨參照），上開案件顯未執行完
    畢，本案尚不符合累犯要件，附此敘明。爰審酌被告已因相
    同犯行經觀察、勒戒及強制戒治之處遇，猶未能知所警惕，
    顯然漠視法令之禁制，惟其犯罪行為主要係戕害自身，並未
    直接積極損害他人之利益，且事後坦承犯行，犯後態度尚無
    不良，暨其施用毒品之動機、目的、如事實欄所載之素行等
    一切情狀，量處如主文所示之刑。扣案如附表所示之物，為
    第一級毒品海洛因，除因鑑驗而用罄部分，餘應依毒品危害
    防制條例第18條第1 項前段之規定沒收銷燬。
據上論斷，應依刑事訴訟法第273 條之1 第1 項、第299 條第1
項前段，毒品危害防制條例第10條第1 項、第2 項、第18條第1
項前段，刑法第11條、第55條，判決如主文。
本案經檢察官陳伯均到庭執行職務。
中    華    民    國    97    年    10    月    31    日
                  刑事第十庭    法  官  許炎灶
上列正本證明與原本無異。
如不服本判決，應於判決送達後10日內向本院提出上訴狀（應附
繕本），其未敘述上訴理由者，應於上訴期間屆滿後20日內補提
理由書狀於本院，上訴於臺灣高等法院。
                                書記官  屠衛民
中    華    民    國    97    年    10    月    31    日
附錄本案論罪科刑法條：毒品危害防制條例第10條。
毒品危害防制條例第10條
施用第一級毒品者，處6 月以上5 年以下有期徒刑。
施用第二級毒品者，處3 年以下有期徒刑。
附表：
┌─────────────────────────────────────┐
│查獲之第一級毒品                                                          │
├──┬─────┬──┬──┬──────────────────────┤
│編號│品      名│數量│單位│備                                        註│
├──┼─────┼──┼──┼──────────────────────┤
│ 01 │第一級毒品│4   │包  │第一級毒品海洛因（淨重0.5690公克，取樣0.00│
│    │海洛因    │    │    │  18公克）。                                │
│    │          │    │    │含極微量第一級毒品海洛因殘渣且未能析離之外│
│    │          │    │    │  包裝4 個，應併予沒收銷燬。                │
│    │          │    │    │卷附交通部民用航空局航空醫務中心97年3 月6 │
│    │          │    │    │  日航藥鑑字第0971248 號毒品鑑定書1 份參照（│
│    │          │    │    │  見本院卷第26頁）。                        │
└──┴─────┴──┴──┴──────────────────────┘


司法院資訊處製作；財團法人民間司法改革基金會備份。
